【裁判字號】    88,訴,687
【裁判日期】    920327
【裁判案由】    偽造有價證券等
【裁判全文】
臺灣高雄地方法院刑事判決                          八十八年度訴字第六八七號
    公  訴  人  臺灣高雄地方法院檢察署檢察官
    被      告  丁○○
    選任辯護人  丁中原律師
                李慶榮律師
被告因偽造有價證券等案件，經檢察官提起公訴（八十七年度偵字第一六七三一號）
，本院判決如左：
    主  文
丁○○連續意圖供行使之用，而偽造有價證券，處有期徒刑參年貳月。偽造之鋁錠載
貨證券貳紙（編號分別為ＫＴ／ＴＷ－３６／ＳＡ及ＫＴ／ＴＷ－３７／ＳＡ）均沒
收。
    事  實
一、丁○○係飛鵬國際有限公司（以下簡稱飛鵬公司）負責人，其於民國八十七年二
    月二日代表飛鵬公司與乙○○○○份有限公司（以下簡稱高鋁公司）簽訂鋁錠銷
    售契約，由飛鵬公司負責向印尼ＰＴ．ＳＹＡＴＩＤＫＡ  ＡＢＡＤＩ公司（以
    簡稱ＡＢＡＤＩ公司）洽辦進口三千公噸之鋁錠，總買賣價金為美金三百九十九
    萬元，約定俟貨品運抵高雄後再會同高鋁公司與ＳＧＳ公證公司檢驗品質與數量
    ，驗收付款，並以ＬＯＣＡＬ  Ｌ／Ｃ（國內信用狀）作為付款之工具。詎丁○
    ○竟意圖為自己不法所有，明知飛鵬公司自簽立上開銷售合約迄八十七年二月底
    ，並未與ＡＢＡＤＩ公司完成買賣行為，印尼ＡＢＡＤＩ公司不可能將該鋁錠出
    口至我國，竟於八十七年三月初向高鋁公司佯稱飛鵬公司在銀行之信用狀額度不
    足及印尼ＡＢＡＤＩ公司急需現金，乃要求高鋁公司先就上開採購之三千公噸鋁
    錠中之一千五百公噸開立信用狀予以承兌付款，惟高鋁公司乃轉要求丁○○依國
    際貿易慣例先將一千五百公噸鋁錠載貨證券正本背書轉讓並出具保證書交付該公
    司，丁○○為取信於高鋁公司，明知印尼並無ＰＴ．ＡＧＵＮＧ  ＳＡＭＵＤＲ
    Ａ  ＰＲＡＴＡＭＡ之船務公司（以下簡稱ＡＳＰ公司），竟意圖供行使之用之
    概括犯意，假稱印尼之ＡＢＡＤＩ公司已將鋁錠載運事宜委由ＡＳＰ船務公司，
    而連續先偽造ＡＳＰ公司之圓形章戳印文及該公司人員ＬＵＬＩＹ之簽名，而偽
    造以ＡＳＰ公司（起訴狀誤認為ＡＢＡＤＩ公司所開立）所出具之一千五百公噸
    之鋁錠載貨證券（簡稱Ｂ／Ｌ，編號為ＫＴ／ＴＷ－３６／ＳＡ），並就該載貨
    證券背書轉讓予高鋁公司，致高鋁公司陷於錯誤，同意先行承兌付款，遂於八十
    七年三月六日由該公司自荷蘭銀行高雄分行將二百零九萬三千八百六十八元四角
    七分美元匯入台北市華僑銀行總行外匯存款帳戶第0000000000000
    0帳號飛鵬公司帳戶內。丁○○詐得前開款項後即以如附表一所示之流程，將該
    資金輾轉提領並兌換成新台幣，並分別轉存入王鶯俐及千煒公司之帳戶內，以作
    為買賣股票及借貸予千煒公司之款項。迄八十七年三月六日預定載運鋁錠之船舶
    到達高雄港之日，船舶並未靠岸，丁○○乃向高鋁公司表示，船舶將改於八十七
    年三月十五日抵達。高鋁公司信以為真，丁○○再承前犯意偽造ＡＳＰ公司之圓
    形章戳印文及該公司人員ＬＵＬＩＹ之簽名，而偽造以ＡＳＰ公司公司所開立之
    剩餘一千五百公噸之鋁錠載貨證券（編號為ＫＴ／ＴＷ－３７／ＳＡ），並就該
    載貨證券背書轉讓予高鋁公司，且於八十七年三月十一日以飛鵬公司之名義書立
    切結書證明上開二紙載貨證券之權利確已轉讓予高鋁公司，致高鋁公司再次陷於
    錯誤，而於八十七年三月十二日在荷蘭銀行高雄分行承兌第二筆鋁錠貨款一百八
    十九萬二千四百七十五元八角一分美元，並於三月十三日依丁○○指示匯入前開
    飛鵬公司華僑銀行總行外匯存款帳戶，丁○○詐得前開款項後即以如附表二所示
    之流程，將該資金轉帳並兌換成新台幣後，供己私人花用，總計丁○○共自高鋁
    公司詐得三百九十九萬美元，嗣後高鋁公司一再等待，均未見裝船之鋁錠靠岸交
    貨，始知受騙。
二、案經法務部調查局南部地區機動工作組移送臺灣高雄地方法院檢察署檢察官偵查
    起訴。
    理  由
一、程序部分：被告丁○○雖認因其住所地係於台北市，且其本人亦在台北工作，故
    請求本院將本案移轉由台灣台北地方法院管轄。惟查，本案之犯罪行為地既於高
    雄市，則依刑事訴訟法第五條第一項之規定，本院自與台灣台北地方法院同有管
    轄權，是被告該部分之請求顯屬無據，先予敘明。
二、訊據被告丁○○固坦承為高鋁公司自印尼進口鋁錠，並自高鋁公司取得美金三百
    九十九萬元，且該將筆金額以如附表一、二所示之流程加以使用，惟於丁○○與
    高鋁公司所約定之交貨日期，並無任何自印尼進口之鋁錠運抵高雄港等事實；惟
    矢口否認有何詐欺及偽造有價證券犯行，並辯稱出具系爭載貨證券之船務公司與
    日本鋁廠總公司有財務糾紛，致鋁錠未能交付高鋁公司，至系爭鋁錠交易並非由
    被告主動接洽，而係由高鋁公司先與印尼之ＡＢＡＤＩ公司洽談，且指派公司高
    級主管前往該公司及工廠實地勘查，認為該廠之鋁錠價位合理、品質良好，惟因
    高鋁公司表示不欲直接與印尼貿易往來，始希望居間人即印尼華僑蔡宜展介紹一
    家公司為其從事進出口貿易，因此飛鵬公司始與高鋁公司簽訂銷售契約；又系爭
    ＡＳＰ船務公司確實存在，此可以證人甲○○之證詞為證，至印尼台北經濟貿易
    代表處經濟組所為之公函及所附查證資料，皆係傳聞證據，並不能採為證據，更
    無從據以認定並無ＡＳＰ公司，且據以推論系爭載貨證券二紙均為被告所偽造。
    另被告與ＡＢＡＤＩ公司所進口之鋁錠，確已裝載於系爭載貨證券所示之ＴＲＯ
    ＮＯ貨輪上，此業經被告親自至日本橫濱港查證序號在系爭鋁錠序號（ＬＯＴ一
    ○二三八五號至一○二三九○號）之前及之後之鋁錠，均有裝船一節為證，此並
    有被告前所提出ＡＢＡＤＩ公司所出具之重量（ＣＥＲＴＩＦＩＣＡＴＥ  ＯＦ
      ＷＥＩＧＨＴ）及品質（ＣＥＲＴＩＦＩＣＡＴＥ  ＯＦ  ＡＮＡＬＹＳＩＳ
    ）證明暨於日本所拍攝ＴＲＯＮＯ貨船及鋁錠之照片為證，是萬不能以該ＴＲＯ
    ＮＯ貨船嗣因故未能到達高雄港，而逕認該載貨證券為偽造云云。經查：
  (一)就系爭鋁錠進口買賣，確係高鋁公司經由第三人丙○○、林建珍等人之介紹，派
    員至印尼ＡＢＡＤＩ公司進行實地勘查，並與自稱可為ＡＢＡＤＩ公司處理該鋁
    錠銷售買賣之印尼華僑蔡宜展洽談相關買賣價格、條件、數量及品質等細節，嗣
    並由蔡宜展指定飛鵬公司為三角貿易（即ＡＢＡＤＩ公司將鋁錠售予經銷商、再
    由經銷商將鋁錠轉售予高鋁公司）之經銷商，而非由飛鵬公司主動參與系爭貿易
    一情，業據高鋁公司之前任負責人王振隆指訴明確，並核與證人丙○○之證述相
    符（參八十七年度偵字第一六七三一號案卷《以下簡稱偵卷》第七、八頁及本院
    卷第三○八、三○九頁），是被告該部分之辯解，洵為真實。然該三角貿易之起
    源究竟是由飛鵬主動參與，或為ＡＢＡＤＩ公司與高鋁公司已約定買賣內容後，
    才由飛鵬公司任三角貿易之經銷商，則與系爭ＡＳＰ船務公司是否存在及其所出
    具之載貨證券是否係偽造部分，並無相關，先予敘明。
  (二)再參以為系爭ＡＳＰ船務公司於我國擔任船務代理之汎臺船務代理有限公司（以
    下簡稱汎臺公司）總經理甲○○所證述：「汎臺公司於八十七年二月十一日左右
    經由印尼商會之盧志華先生介紹，有巴拿馬貨輪ＭＶ．ＴＲＯＮＯ預定載三仟噸
    之鋁錠從印尼棉蘭港載至高雄港，希望本公司能安排ＭＶ．ＴＲＯＮＯ貨輪在高
    雄港卸貨，本公司因見有商機同意接受委託代理這艘貨輪在高雄港之裝卸業務及
    進出港事宜，所以本公司是第一次跟巴拿馬貨輪ＭＶ．ＴＲＯＮＯ之船東ＡＳＰ
    公司有業務往來」、「本公司同意代理安排ＭＶ．ＴＲＯＮＯ貨輪在高雄港之裝
    卸業務，依照正常作業程序，巴拿馬貨輪ＭＶ．ＴＲＯＮＯ之船東ＡＳＰ應提供
    本公司艙單、提單及船圖，以便安排售出港事宜，並向港務局報備，但本公司在
    尚未接收到上述資料之前，該批鋁錠之貿易商即飛鵬公司負責人丁○○主動提供
    上述資料給本公司，當時本公司覺得有異，有違正常國際貿易業務程序，本公司
    曾以電報及電話連絡此艘貨輪之目前動態及預定何時抵達高雄，但是皆無下文，
    後來該艘貨輪之船東有傳真給本公司艙單及提單，並告知預定於八十七年三月十
    五日該艘貨輪將抵達高雄港，本公司就將費用估價單總計美金一萬六千元傳真給
    該艘貨輪之船東，並告知該船東將此款電匯至本公司帳戶，以便安排進出港及卸
    貨事寥，該船東來電告知有委託船長帶美金一萬五千元之現金..... 」、「（當
    時這件代理是否合法？）不合法，後來我們也沒有代理。依照慣例是要船東正式
    委託，我們接受，但本件是丁○○傳真給我們的，我們一直要找印尼公司回復，
    但他們都沒有給我們回復」、「（你們跟誰訂立契約？）船東沒有跟我們回復」
    等語（參偵卷第十一頁背面、第十二頁、本院卷第二八五頁、第二八七頁），可
    知汎臺公司代理該船務事宜，並非係其主動要求而來，而係經由第三人盧志華之
    介紹，故汎臺公司之負責人甲○○並無直接與所謂之ＡＳＰ公司有何面對面之接
    觸，亦無正式之代理契約，僅有傳真及電話之往來，故其雖證稱ＭＶ．ＴＲＯＮ
    Ｏ貨輪之船東為ＡＳＰ公司，且該公司曾傳真相關艙單、提單（即本案之載貨證
    券）資料予汎臺公司，並相互洽談有關報酬給付事宜，惟此並無法證明該ＡＳＰ
    公司係確實存在之公司，是被告以此為辯並佐為ＡＳＰ公司確實存在及該筆貨物
    確已裝載部分之依據，即不足採；再既然ＡＳＰ公司始為該貨輪之船東（或稱船
    務公司），則若確有系爭鋁錠之買賣並交由ＡＳＰ公司運送，系爭鋁錠之載貨證
    券及艙單理應由ＡＳＰ公司先為提出始為合理，然汎臺公司確係先經由進口該批
    鋁錠之貿易商即飛鵬公司之負責人丁○○將該等文件傳真而取得，此顯違國際貿
    易實務。
  (三)再被告雖稱系爭載貨證券確係由ＡＳＰ公司所出具，而非偽造，然此業經我國駐
    印尼台北經濟貿易代表處經濟處（以下簡稱駐印經濟處）委託印尼當地之Ｄａｔ
    ａ  Ｃｏｎｓｕｌｔａｎｔ  Ｉｎｃ．公司代為查詢ＡＳＰ公司是否存在，然經
    該公司向當地之查號台、法務部及印尼全國船主聯誼會查詢，均無該ＡＳＰ公司
    之資料（參本院卷第二三二頁、二三六頁）；縱認因該調查報告係於九十年間始
    作成，與案發當時之時空背景已不相同，然一家公司是否曾成立過，與一個人是
    否曾存在於世上一樣，必有其可資查證之紀錄存在，而該ＡＳＰ公司既為船務代
    理公司（或稱船東），自與印尼全國船主聯誼會有密切之聯絡，惟經上開查詢卻
    絲毫無有關ＡＳＰ公司之任何資料，此實有可疑。而該調查報告既為我國駐印經
    濟處所委託調查，自有其證據能力及證據力，亦非傳聞證據，而堪信為真實。
  (四)另被告復辯稱系爭進口之鋁錠確自印尼之ＫＵＡＬＡ  ＴＡＮＪＵＮＧ  ＰＯＲ
    Ｔ港（下稱印尼裝載港）裝載於系爭ＴＲＯＮＯ貨輪上，並欲至我國高雄港卸貨
    ；然查，該印尼裝載港於八十七年並無任何貨物出港欲至我國，此有上開駐印經
    濟處所檢覆該印尼裝載港於八十七年之碼頭出口明細，且該貨輪雖曾於八十七年
    間載運鋁錠前往日本，然自印尼出港後係直接駛向日本，並無至我國之航程等情
    ，亦經我國駐印經濟處以九十年八月十四日印尼經字第九○○八一三號函查證
    屬實（參本院卷第二三二頁），堪認為真實。是該ＴＲＯＮＯ貨輪於八十七年間
    既未曾以我國高雄港為目的卸貨港，而印尼裝載港復於八十七年間未曾有任何貨
    物欲出口至我國，則可證根本無飛鵬公司以三角貿易方式向印尼ＡＢＡＤＩ公司
    購買、嗣並欲轉賣予高鋁公司之系爭鋁錠裝載於ＴＲＯＮＯ貨輪上，該貨輪亦未
    曾以高雄港為其航行過程中之卸貨港，是系爭兩份載貨證券所載ＶＥＳＳＥＴ（
    裝載貨輪之船名）為ＭＶ．ＴＲＯＮＯ、ＰＯＲＴ  ＯＦ  ＬＡＮＤＩＮＧ（出
    貨港）為ＫＵＡＬＡ  ＴＡＮＪＵＮＧ  ＰＯＲＴ、ＰＯＲＴ  ＯＦ  ＤＩＳＣ
    ＨＡＲＧＥ（卸貨港）為我國之高雄港一情顯為不實。至被告雖辯稱其曾至日本
    見到鋁錠序號於系爭鋁錠序號（ＬＯＴ一○二三八五號至一○二三九○號）之前
    及之後之鋁錠，均有裝載於ＴＲＯＮＯ貨輪上，然縱被告所述確為事實，而系爭
    鋁錠亦已裝載於貨輪上，其自應於日本之橫濱港發現該批鋁錠，不可能有獨漏之
    情形，惟被告卻無法尋得，唯一之解釋即為該鋁錠自始即未裝載於貨輪上，卻不
    能如被告所推論該批鋁錠必已裝載於貨輪。再縱如被告所述鋁錠序號為（ＬＯＴ
    一○二三八五號至一○二三九○號）之鋁錠，確已裝載於ＴＲＯＮＯ貨輪上，然
    該貨輪既無航至我國高雄港並卸貨之航程，自無從逕認該批鋁錠確係被告為高鋁
    公司所進口之鋁錠。至被告雖另提出ＡＢＡＤＩ公司所出具之重量及品質證明書
    ，認該等文件（附本院卷第三三九頁、第三四○頁）確已明載鋁錠編號確為ＬＯ
    Ｔ一○二三八五號至一○二三九○號，然經本院細察該證明文件，其並無載明何
    家公司為該批鋁錠之買受人，且參以重量證明文件上右上方所載ＩＮＶＯＩＣＥ
   （發票）之編號為０１５／ＫＨＳ／０１／９８，且僅有該一組號碼，惟被告所
   另稱ＡＢＡＤＩ公司為本次鋁錠買賣所出具之ＩＮＶＯＩＣＥ編號確分別為４５
   ／ＳＡ／ＩＮＶ／ＩＩ／９８及４６／ＳＡ／ＩＮＶ／ＩＩ／９８二組號碼（參
   偵卷第八十三頁之ＲＥＣＥＩＰＴ文件），其間顯有重大矛盾之處，是被告上開
   所辯，顯不足採。
  (五)又查，被告與高鋁公司皆於本院陳稱系爭ＡＢＡＤＩ公司確係存在，然已無音訊
    ，無從查詢，是卷附有關以該公司所出具之ＲＥＣＥＩＰＴ一份（發票，附偵卷
    第八十三頁）、ＷＥＧＩＨＴ＆ＰＡＣＫＩＮＧ（出貨單，附同上偵卷第九十三
    頁）、ＩＮＶＯＩＣＥ二份（發票、附同上偵卷第一二九頁），本院並無從確認
    其真實性，是縱其內所載之資料確與系爭載貨證券所載之明細相符，亦無從據為
    確認該載貨券真實性之證據。況該等資料中從未述及ＡＳＰ船務公司，是縱上開
    證據資料確為真實，而其所載之資料亦與被告所述相符，仍無法確認該等資料所
    載之明細及情節，即與系爭載貨證券有直接相連。
  (六)再被告復辯稱其確就與印尼ＡＢＡＤＩ公司間之鋁錠銷售合約，與富邦產物保險
    股份有限公司加以保險，並有保險單二份（保單號碼為２５Ａ８Ｔ－○○○二○
    二號及２５Ａ８Ｔ－○○○二六七號，參本院卷第二二五、二二六頁）為證；然
    按貨物保險時，未確定裝運之船舶時，要保人或被保險人於知其已裝載於船舶時
    ，應將該船舶之名稱及國籍，即通知即於保險人，不為通知者，保險契約失其效
    力，此為海商法第一百七十四條（八十八年修正前之條文）所明定。惟查，被告
    既稱其於八十七年三月初，即自訴外人蔡宜展處取得系爭載貨證券，而該載貨證
    券並已明確載明運載之貨輪名稱為ＮＶ．ＴＲＯＮＯ，惟被告卻始終未將該事宜
    告知上開保險公司，此業據富邦公司於九十年十月四日以富保城字第○一○號
    函覆本院符實（參本院卷第二二四頁），是堪認被告應係為避免富邦公司查證該
    船務代理公司及系爭載貨證券之真實性，始未為船名之通知。從而，被告辯稱其
    確有以電話告知富邦公司及該告知責任應由高鋁公司負責一詞，即屬無據。
  (七)至被告復稱因印尼發生金融風暴，故其雖已依國際貿易之原則，開立信用狀以為
    該貿易之付款工具，然為因應ＡＢＡＤＩ公司之要求，始將信用狀付款改為現金
    付款；惟查，正因為印尼發生金融風暴，則被告理應更加注意貨物是否可如期出
    貨，而信用狀即係用以防止金融風暴導致之企業倒閉、無法出貨之風險，惟被告
    卻反其道而行，仍同意在未取得貨物前即以現金給付貨款，此顯違國際貿易實務
    ；況既然欲以現金交付ＡＢＡＤＩ公司，及欲避免ＡＢＡＤＩ公司名下之財產遭
    受該公司債權人之法律扣押，則被告自可直接將高鋁公司所先行承兌之金錢，直
    接交付予ＡＢＡＤＩ公司之負責人，實毋庸故意混淆視聽，故意經過數次轉帳、
    提款之程序，而將自高鋁公司所承兌之金錢，以如附表一附表二所示之流程，輾
    轉將錢提領並交付給居間人蔡宜展，然蔡宜展並非ＡＢＡＤＩ公司之人員，被告
    亦稱其亦無相當之證據足資證明蔡宜展有受領該筆貨款之權，僅係因蔡宜展稱其
    確為有受領權之人（參本院卷第三百六十四頁），被告即將該總值高達三百九十
    九萬美金之買賣價金如數交付予蔡宜展，此顯不合常理。況蔡宜展經本院依法傳
    訊到案，然其卻始終拒絕出庭，且因其人在印尼，本院亦無法拘提到案，是被告
    提出以蔡宜展名義所簽立之ＲＥＣＥＩＰＴ及聲明書（附偵卷第八十頁、第八十
    一頁），本院即無法確認該文書之真正，亦無從確認蔡宜展是否曾於ＡＢＡＤＩ
    公司之正式授權下，受領該筆貨款，是上開ＲＥＣＥＩＰＴ及聲明書所載之內容
    亦無法據為本院認定事實之佐證。
  (八)綜上所述，足認系爭印尼ＡＳＰ公司確不存在，被告亦未完成其與印尼ＡＢＡＤ
    Ｉ公司及高鋁公司間三角貿易之經銷契約，然被告竟偽造ＡＳＰ公司所出具之載
    貨證券，藉以向高鋁公司詐騙總計三百九十九萬美金之高額買賣價金。事證明確
    ，被告犯行堪以認定。
三、按載貨證券上所載權利之發生、移轉或行使，以占有該證券為必要，故應以有價
    證券論之。是核被告所為，係犯刑法第二百零一第一項之偽造有價證券罪，第三
    百三十九條第一項之詐欺取財罪。其在系爭二紙偽造之載貨證券上連續偽造ＡＳ
    Ｐ公司之圓形章戳之印文（惟尚無證據足證有偽造該印章之犯行）及該公司人員
    ＬＵＬＩＹ之署名，應屬偽造有價證券之階段行為；又其偽造有價證券後復持之
    以行使，其行使之低度行為應為偽造之高度行為所吸收，均不另論罪。其先後二
    次偽造系爭載貨證券，時間緊接，手法相同，所犯構成要件罪名相同，顯係基於
    概括之犯意反覆為之，為連續犯，爰依刑法第五十六條之規定論以一罪，並加重
    其刑。又被告係為基於詐欺取財之目的，而其方法行為另犯連續偽造有價證券罪
    ，所犯前開二罪，有方法目的之牽連關係，應依刑法第五十五條後段之規定，從
    一重之偽造有價證券罪處斷，並依連續犯之規定加重其刑。爰審酌被告為本件犯
    行前五年並未受有期徒刑以上刑之宣告，此有被告刑案查註資料表及臺灣高等法
    院被告全國前案紀錄表各一份在卷足憑，及其犯罪所得高達三百九十九萬美元，
    復係偽造具國際貿易性質之載貨證券，嚴重影響國際貿易之交易安全，對於被害
    人高鋁公司及船務制度所生損害甚鉅，且於本院審理時始終否認犯行，飾詞狡辯
    ，至今尚未與被害人高鋁公司達成和解，賠償該公司所受損害，及其犯罪之目的
    、手段等一切情狀，量處如主文所示之刑。至未扣案之系爭偽造載貨證券二紙，
    既為偽造之有價證券，故自應依刑法第二百零五條之規定，宣告沒收之。又該偽
    造之載貨證券已宣告沒收，其上偽造之私印文及簽名自無另為宣告沒收之必要，
    附此敘明。
四、據上論斷，應依刑事訴訟法第二百九十九條第一項前段、刑法第五十六條、第二
    百零一條第一項、第三百三十九條第一項、第五十五條、第二百零五條，罰金罰
    鍰提高標準條例第一條前段，判決如主文。
本案經檢察官葉芳秀到庭執行職務
中      華      民      國      九十二      年      三    月    二十七  日
                                  臺灣高雄地方法院刑事第二庭
                                      法  官    林靜梅
右正本證明與原本無異。
如不服本判決，應於判決送達後十日內，向本院提出上訴狀。
                                      書記官    洪生輝
中    華    民    國      九十二      年      三      月      三十一    日
附表一：
┌─────────────────────────────────────┐
│1.高鋁公司於八十七年三月五日，自該公司於荷蘭銀行高雄分行帳戶內，匯款二百  │
│  零九萬三千八百六十八元四角七分美金至飛鵬公司於台北華僑銀行總行外匯存款  │
│  帳戶（帳戶號碼為00000000000000號）－參偵卷第二十三頁至第  │
│  二十五頁。                                                              │
├─────────────────────────────────────┤
│2.被告於八十七年三月六日，自上開飛鵬公司於台北華僑銀行總行外匯存款帳戶內  │
│  ，提領一百三十萬美元，並匯入飛鵬公司於臺灣銀行新加坡分行之飛鵬公司帳戶  │
│  內（帳戶號碼為0000000000號）－參偵卷第二十六頁至第二十九頁。  │
│  嗣被告再於八十七年三月九日前往新加坡，將該筆款項以提領現金之方式，悉數  │
│  領走。                                                                  │
├─────────────────────────────────────┤
│3.被告於八十七年三月九日，指示飛鵬公司之人員自上開飛鵬公司於台北華僑銀行  │
│  總行外匯存款帳戶內之餘額，分二筆各提領美金四十三萬、三千八百六十八元四  │
│  角七分後，並各兌換為新台幣一千二百六十四萬五千一日五十元、一百二十六萬  │
│  五千三百五十元，總計一千四百零三萬五千六百四十五元，悉數存入飛鵬公司於  │
│  華僑銀行總行之活期存款帳戶內（帳戶號碼為00000000000000號  │
│  ），再自該帳戶內分別提領新台幣二百萬元後轉帳存入王鶯琍於富邦銀行土城分  │
│  行之帳戶內（該帳號為00000000000000號）及提領一千萬元、二  │
│  百萬元轉帳存入千煒公司於臺灣中小企業銀行汐止分行之帳戶（帳號為一四四○  │
│  0000000號）及於寶島銀行松南分行之帳戶內（帳號為00000000  │
│  六九六八○○號）－參偵卷第三十頁至四十五頁                              │
└─────────────────────────────────────┘
 附表二：
┌─────────────────────────────────────┐
│1.高鋁公司於八十七年三月十二日在荷蘭銀行高雄分行承兌第二筆鋁錠貨款一百八  │
│  十九萬二千四百七十五元八角一分美金，並依丁○○之指示，匯入飛鵬公司於台  │
│  北華僑銀行總行外匯存款帳戶（帳戶號碼為00000000000000號）  │
│  －參偵卷第四十六頁至四十九頁。                                          │
├─────────────────────────────────────┤
│2.被告於八十七年三月十三日，自上開飛鵬公司於台北華僑銀行總行外匯存款帳戶  │
│  內，將其中一百五十萬美元匯入飛鵬公司於臺灣銀行新加坡分行之飛鵬公司帳戶  │
│  內（帳戶號碼為0000000000號）－參偵卷第五十頁至第五十一頁。嗣  │
│  告再於八十七年三月十六日前往新加坡，將該筆款項以提領現金之方式，悉數領  │
│  走－參偵卷第五十二頁。                                                  │
├─────────────────────────────────────┤
│3.被告於八十七年三月十六，指示飛鵬公司之人員，自上開飛鵬公司於台北華僑銀  │
│  行總行外匯存款帳戶內之餘額，提領三十九萬二千四百七十五元八角一分美金，  │
│  並兌換為新台幣一千二百七十萬八千三百六十七元後，悉數存入飛鵬公司於華僑│
│  銀行總行之活期存款帳戶內（帳戶號碼為00000000000000號），  │
│  再自該帳戶內提領新台幣一百二十七萬八千三百六十七元，並轉帳存入其本人於  │
│  臺灣銀行城中分行之帳戶內（帳號為000000000000號）－參偵卷第  │
│  五十四頁至五十七頁。                                                    │
└─────────────────────────────────────┘
附錄本判決論罪法條：
刑法第二百零一條
意圖供行使之用，而偽造、變造公債票、公司股票或其他有價證券者，處
三年以上十年以下有期徒刑，得併科三千元以下罰金。
行使偽造、變造之公債票、公司股票或其他有價證券，或意圖供行使之用
，而收集或交付於人者，處一年以上七年以下有期徒刑，得併科三千元以
下罰金。
刑法第三百三十九條
意圖為自己或第三人不法之所有，以詐術使人將本人或第三人之物交付者
，處五年以下有期徒刑、拘役或科或併科一千元以下罰金。
以前項方法得財產上不法之利益或使第三人得之者，亦同。
前二項之未遂犯罰之。


司法院資訊處製作；財團法人民間司法改革基金會備份。
